臺灣高等法院刑事裁定
109年度抗字第1962號
抗  告  人
即  聲請人  許春風


上列抗告人因聲請撤銷檢察官處分案件，不服臺灣臺北地方法院
中華民國109年10月30日裁定(109年度聲字第2109號)，提起抗告
，本院裁定如下：
    主  文
抗告駁回。
    理  由
一、原裁定意旨略以：抗告人即聲請人許春風前因不服臺灣臺北
    地方檢察署檢察官就該署109年度他字第9363、9650號等案
    件所為簽准結案之處分，依刑事訴訟法第416條規定，向原
    審法院聲請撤銷檢察官之處分，經原審法院於民國109年10
    月14日以109年度聲字第2109號裁定駁回聲請在案。依上揭
    說明，本件抗告既非對撤銷罰鍰之聲請而為者，應屬法律規
    定不得抗告之案件。是本件抗告人對於不得抗告之裁定提起
    抗告，於法不合，且無從補正，自應駁回等語。
二、抗告意旨略以：己過如山積不見，人過秋毫亦明察，法不相
    應實由此；常思己過、勤加懺悔常憶念，只講法不講理，有
    視為無證據，審判已錯誤，還再就法規、法條，的的確確是
    越來越顛倒，顛倒到目無法紀，無法無天，故意執著第416
    條第1項之規定來鑽牛角尖且自圓其說，好像法律是死的且
    刑事訴訟法只有這一些規定，強烈的企圖瞞天過海與吃案云
    云。
三、按法院就刑事訴訟法第416條之聲請所為裁定，不得抗告。
    但對於其就撤銷罰鍰之聲請而為者，得提起抗告；原審法院
    認為抗告不合法律上之程式或法律上不應准許，或其抗告權
    已經喪失者，應以裁定駁回之，同法第418條第1項、第408
    條第1項前段分別定有明文。又抗告法院認為抗告有同法第4
    08條第1項前段之情形者，應以裁定駁回之，同法第411條前
    段亦有明文。
四、經查：
 ㈠「抗告」係指抗告權人，不服「原審法院」尚未確定之裁 定
    ，請求上級法院以裁定撤銷或變更原裁定之救濟方法；「再
    抗告」則係不服「抗告法院」對於抗告所為未確定之裁定，
    再向其上級法院，請求撤銷或變更之救濟方法，是「再抗告
    」係不服「抗告法院」所為之裁定，倘對於「原審法院」之
    裁定，要不生「再抗告」之問題。抗告人於其「刑事再抗告
    狀」雖記載不服原審法院109年度聲字第2109號裁定，提起
    「再抗告」云云，惟該裁定非屬「抗告法院」所為之裁定，
    抗告人對之聲明不服，自應依抗告程序救濟，其主張係提起
    再抗告，並於前揭書狀載明係「刑事再抗告狀」云云，自應
    認係提出「抗告」之意，合先敘明。
　㈡抗告人對於臺灣臺北地方檢察署檢察官就該署109年度他字第
    9363、9650號等案件所為簽准結案之處分不服，向原審法院
    聲請撤銷該處分，原審法院認抗告人聲明不服之客體係檢察
    官所為之簽結處分，並非刑事訴訟法第416條第1項所定得提
    起準抗告之客體，而於109年10月14日以109年度聲字第2109
    號裁定駁回抗告人之聲請。抗告人不服，提起抗告，經原審
    法院認其所為之抗告不符合刑事訴訟法第418條第1項前段之
    規定，屬法律規定不得抗告之案件，而於109年10月30日以1
    09年度聲字第2109號裁定駁回抗告。茲抗告人不服，再具狀
    「刑事再抗告狀」向原審法院提起抗告(抗告人誤為「再抗
    告」)而送交本院，原審法院所為裁定，並非對於抗告人就
    撤銷罰鍰之聲請而為，揆諸前開規定，自不得抗告。抗告人
    提起本件抗告，顯屬法律上所不應准許，且無從補正，應予
    駁回。
五、據上論斷，應依刑事訴訟法第411條前段，裁定如主文。
中　　華　　民　　國　　109 　年　　11　　月　　18　　日
                  刑事第二十五庭 審判長法  官 邱滋杉
                                       法  官 陳彥年
                                       法  官 文家倩
以上正本證明與原本無異。
不得再抗告。
                                       書記官 桑子樑
中　　華　　民　　國　　109 　年　　11　　月　　18　　日